# 丧失控制权，现金流量表补充资料的编制

提问人：meicina404 时间：2019-12-19 08:05:18
请教陈版及各位老师，母公司报告期内丧失对子公司的控制权，那么本报告期内母公司不合并子公司的资产负债表，仅合并报告期期初至丧失控制权日的利润表及现金流量表，那么现金流量表补充资料的应该如何编制？主要是觉得资产负债表没合并进来。

回答人：chenyiwei
在丧失控制权的当年度，应将收到的股权处置价款减去处置日子公司所持有的现金及现金等价物余额后的差额，在合并现金流量表中列报为 “处置子公司或其他营业单位收到的现金净额”。如果该差额为负数的，则按正数填列为 “支付的其他与投资活动有关的现金”。
在现金流量表补充资料中，因处置子公司导致的存货、经营性应收应付项目、递延所得税的变动（该子公司处置日余额不再纳入合并），不能列入相应的增减变动项目中。